臺灣屏東地方法院民事判決
111年度潮簡字第721號
原      告  陳美瑾  
訴訟代理人  林維毅律師
被      告  王宏銘  
訴訟代理人  鄭苹妤  
上列當事人間請求損害賠償事件，原告提起刑事附帶民事訴訟（
111年度附民字第232號），經本院刑事庭移送前來，本院於民國
111年11月8日言詞辯論終結，判決如下：
　　主  文
被告應給付原告新臺幣捌萬元，及自民國111年4月21日起至清償
日止，按年息百分之5計算之利息。
原告其餘之訴駁回。
本判決原告勝訴部分得假執行。但被告如以新臺幣捌萬元為原告
預供擔保後，得免為假執行。
    事實及理由
一、原告主張：被告於民國110年6月11日15時40分許，在其所經
    營位於屏東縣○○鎮○○路000號「洗特樂」24小時自助洗衣店
    之騎樓處，因不滿原告即該店洗衣機之賣家未經其同意即指
    示訴外人即原告經營公司之員工汪明偉、陳明華2人將其店
    內之洗衣機搬離取回，竟基於公然侮辱之犯意，於上開不特
    定多數人得以共見共聞之騎樓，以台語「幹你娘」、「幹你
    娘機掰」、「瘋查某」等貶抑性字眼辱罵在場之原告，足以
    貶損原告之名譽及社會評價，經本院以111年度簡字第931號
    刑事簡易判決論被告犯公然侮辱罪，處罰金新臺幣(下同)7,
    000元確定(下稱另案判決)。原告因被告上開所為，受有精
    神上痛苦，得請求精神慰撫金，爰依民法第184條第1項前段
    、第195條第1項前段為請求，並聲明：被告應給付原告20萬
    元，及自起訴狀繕本送達翌日起至清償日止，按年息5%計算
    之利息。
二、被告則以：本件係因買賣洗衣機而起糾紛，我當時有罵，但
    未指名道姓，且斯時有跟原告道歉，可能我真的讓人誤會等
    語，資為抗辯，並聲明：原告之訴駁回。
三、經查，被告於上開時間在於前述不特定多數人得以共見共聞
    之騎樓，有口出台語「幹你娘」、「幹你娘機掰」、「瘋查
    某」等語，當時在場除兩造，另有原告之員工汪明偉、陳明
    華，被告經另案判決論罪科刑如上等情，經本院調閱另案判
    決卷宗無訛，且為兩造所不爭執，堪信為真實。
四、得心證之理由：
　　原告主張被告侵害其名譽權，為被告所否認，並以前詞置辯
    ，是本院應審酌者厥為：㈠被告所為上開言詞是否侵害原告
    名譽權?㈡如是，原告得請求精神慰撫金數額為若干?茲分述
    如下：
　㈠被告所為上開言詞是否侵害原告名譽權：　
　⒈按因故意或過失，不法侵害他人之權利者，負損害賠償責任
    ，民法第184條第1項前段已明文。
　⒉經查，依證人汪明偉於警詢、偵查證稱：甲○○與乙○○在爭吵
    契約問題，過程中甲○○不斷以「幹你娘」罵乙○○等語(偵634
    3卷第23-25、68頁)；證人陳明華於警詢、偵查證稱：我準
    備拆機器，甲○○過來巴我的頭，我跟他說我只是工人，他就
    去找乙○○，用手指著她，並說你這個蕭查某、幹你娘機歪等
    語(偵6343卷第27-29、69頁)，佐以汪明偉、陳明華均為被
    告經營公司之員工，且同為男性，僅被告為女性等情，亦如
    上述，並有渠等個人戶籍資料查詢結果可參(偵6343卷第37-
    41頁)，足見被告因洗衣機糾紛，口出「幹你娘」、「幹你
    娘機掰」、「瘋查某」等足以特定性別之言語，自針對原告
    而來，依社會通念，足以損及原告社會上評價，已成立侵權
    行為。
　㈡原告得請求精神慰撫金數額為何：
　⒈按不法侵害他人之身體、健康、名譽、自由、信用、隱私、
    貞操，或不法侵害其他人格法益而情節重大者，被害人雖非
    財產上之損害，亦得請求賠償相當之金額。第195條第1項已
    明定。另按不法侵害他人之人格權，被害人受有非財產上損
    害，請求加害人賠償相當金額之慰撫金時，法院對於慰撫金
    之量定，應斟酌實際加害情形、所造成之影響、被害人痛苦
    之程度、兩造之身分地位、經濟情形及其他各種狀況，以核
    定相當之數額（最高法院47年台上字第1221號、51年台上字
    第223號判決要旨參照）。
　⒉經查，被告於上開時、地不特定人得共見共聞之戶外空間，
    以上詞辱罵原告等節，原告自受有精神上痛苦，徵諸原告為
    大學畢業，現經營衣樂洗國際有限公司販售自助洗衣設備，
    月收入約20萬元，名下有不動產等財產；被告乃高職畢業，
    現無業，有汽車1台之財產等節，經兩造陳明，並有兩造之1
    10年度稅務電子閘門財產所得調件明細表可考（潮簡卷第24
    頁反面、證物袋)，綜以審酌原告所蒙精神上痛苦、被告加
    害態樣、兩造之學歷、職業、資力等情狀，原告本件得請求
    精神慰撫金，以8萬元為妥適。
  ㈢另原告本件請求屬無確定期限之給付，原告請求自起訴狀繕
    本送達翌日即111年4月21日（附民卷第23頁）起至清償日止
    ，按年息5%計算之遲延利息，核與民法第203條、第229條第
    2項、第233條第1項前段規定相符，亦應准許。
五、綜上所述，原告依民法第184條第1項前段、第195條第1項前
    段規定，請求如主文第1項所示，為有理由，應予准許；逾
    此範圍之請求，則無理由，應予駁回。
六、本件原告勝訴部分係適用簡易程序所為被告敗訴之判決，依
    民事訴訟法第389條第1項第3款規定，應依職權宣告假執行
    ，另依同法第392條第2項規定，職權宣告被告如預供擔保，
    免為假執行。
七、本件事證已臻明確，兩造其餘攻擊、防禦方法，核於判決結
    果不生影響，爰不一一論述，併此敘明。
八、本件乃刑事附帶民事訴訟，由刑事庭移送前來，迄本院言詞
    辯論終結為止，當事人並無任何裁判費或其他訴訟費用之支
    出，自無諭知訴訟費用負擔之必要，併此指明。
中　　華　　民　　國　　111 　年　　11　　月　　24　　日
                  潮州簡易庭  法　官　曾迪群
以上正本係照原本作成。
如不服本判決，應於送達後20日內，向本院提出上訴狀並表明上
訴理由，如於本判決宣示後送達前提起上訴者，應於判決送達後
20 日內補提上訴理由書（須附繕本）。如委任律師提起上訴者
，應一併繳納上訴審裁判費。
中　　華　　民　　國　　111 　年　　11　　月　　24　　日
                              書記官　薛雅云